【裁判字號】    98,交易,63
【裁判日期】    980812
【裁判案由】    過失傷害
【裁判全文】
臺灣基隆地方法院刑事判決              98年度交易字第63號
公  訴  人  臺灣基隆地方法院檢察署檢察官
被      告  甲○○
上列被告因過失傷害案件，經檢察官提起公訴（98年度偵字第
1850號），本院判決如下：
    主  文
本件公訴不受理。
    理  由
一、本件公訴意旨詳如起訴書之記載，如附件。
二、按告訴乃論之罪，告訴人於第一審辯論終結前得撤回其告訴
    ，又告訴經撤回者，應諭知不受理之判決，並得不經言詞辯
    論為之，刑事訴訟法第238 條第1 項、第303 條第3 款及第
    第307 條分別定有明文。
三、被告甲○○被訴過失傷害案件，檢察官認係涉犯刑法第284
    條第1 項前段之過失傷害罪，依同法第287 條前段之規定，
    須告訴乃論，而告訴人乙○○○於民國98年8 月6 日本院準
    備程序進行中撤回告訴，此有本院準備程序筆錄及撤回告訴
    聲請狀在卷可稽，依據前開規定，不經言詞辯論，逕為不受
    理判決之諭知。
四、又按最重本刑為3 年以下有期徒刑、拘役或專科罰金之罪，
    經第二審判決者，不得上訴於第三審法院，刑事訴訟法第
    376 條第1 款定有明文。又除簡式審判程序、簡易程序及第
    376 條第1 款、第2 款所列之罪之案件外，第一審應行合議
    審判，96年3 月21日公布、同年月23日施行之刑事訴訟法第
    284 條之1 亦有明文。本件被告係涉犯刑法第284 條第1 項
    前段之罪，最重本刑為有期徒刑6 月，依上開規定得行獨任
    審判，附此敘明。
據上論斷，應依刑事訴訟法第303 條第3 款、第307 條，判決如
主文。
中    華    民    國    98    年    8     月    12    日
                    交通法庭法    官  邰婉玲
以上正本證明與原本無異。
如不服本判決應於收受送達後10日內向本院提出上訴書狀，並應
敘述具體理由；其未敘述上訴理由者，應於上訴期間屆滿後20日
內向本院補提理由書（均須按他造當事人之人數附繕本）「切勿
逕送上級法院」。
中    華    民    國    98    年    8     月    12    日
                            書 記 官  彭筠凱
【附件】
臺灣基隆地方法院檢察署檢察官起訴書
                                      98年度偵字第1850號
    被      告  甲○○  男  49歲（民國○○年○月○日生）
                        籍設臺北縣金山鄉○○村○○路51巷
                        1號
                        現居桃園縣桃園市○○○街36號2樓
                        國民身分證統一編號：Ｚ000000000號
上列被告因過失傷害之案件，業經偵查終結，認應提起公訴，茲
敘述犯罪事實及證據並所犯法條如下：
        犯罪事實
一、甲○○於民國98年1月18日7時20分許，駕駛車號8G─6507號
    自小客車，沿基隆市仁愛區○○○路往成功二路方向行駛，
    本應注意車前狀況及安全操控車輛，並應採取必要之安全措
    施，且應注意欲超車時，需前行車減速靠邊或以手勢或亮右
    方向燈表示允讓後，後行車始得超越；超越時應顯示左方向
    燈並於前車左側保持半公尺以上之間隔超過，行至安全距離
    後，再顯示右方向燈駛入原行路線，而依當時天候晴、日間
    有自然光線、路面狀態乾燥、路面狀況無缺陷、道路無障礙
    物、視距良好等情形，又無不能注意之情形，適有乙○○○
    騎乘車牌號碼UGJ－470號機車，沿路同向行駛在甲○○前方
    ，至基隆市仁愛區○○○路138號前，甲○○欲超車之際，
    不慎與乙○○○上開車輛發生擦撞，致其所駕駛之自小客車
    右後視鏡與乙○○○所騎乘之機車左後照鏡發生碰撞，造成
    乙○○○受有臉部、左肘、左大腿及左踝擦傷、左踝撕裂傷
    之傷害。
二、案經乙○○○訴由基隆市警察局第一分局報告偵辦。
            證據並所犯法條
一、訊據被告甲○○固坦承於上揭時地駕駛車輛與被害人發生車
    禍乙情不諱，惟矢口否認過失傷害犯行，辯稱：當時我是在
    我車道內，被害人在我車道裡面，我沒看到她的車子，怎樣
    去擦撞不知道等語。惟查，前揭犯罪事實，業據被害人乙○
    ○○指述綦詳，並有道路交通事故調查報告表一、二、現場
    圖、車禍照片、自首情形紀錄表及驗傷診斷書在卷可資佐證
    。次查，被告雖辯稱不之如何擦撞等云云，然依所附照片及
    現場圖顯示，被害人機車左側車身除有倒地擦痕外，被告車
    輛右後照鏡亦有擦撞痕，現場留有刮地痕跡，足見被告所駕
    駛之自小客車右後視鏡確與乙○○○所騎乘之機車左後照鏡
    發生擦撞。次查，本件送請專業之車禍鑑定機關鑑定，亦認
    被告超車未保持安全間隔，有肇事原因，應負全責，此有臺
    灣省基宜區車輛行車事故鑑定委員會98年6月17日基宜鑑字
    第0985001265號鑑定書在卷足憑。是被告前揭所辯，無非畏
    罪卸責之詞，不足採信。按汽車行駛時，駕駛人應注意車前
    狀況，並隨時採取必要之安全措施，且應注意欲超車時，需
    前行車減速靠邊或以手勢或亮右方向燈表示允讓後，後行車
    始得超越；超越時應顯示左方向燈並於前車左側保持半公尺
    以上之間隔超過，行至安全距離後，再顯示右方向燈駛入原
    行路線，道路交通安全規則第94條第3項、第101條第1項第5
    款分別定有明文。本件被告駕車行經肇事地點時，自應遵守
    前揭規定，且當時並無不能注意之情形，詎竟疏未注意車前
    狀況，並隨時採取必要之安全措施，致發覺時已煞避不及，
    因而發生碰撞，是被告就本件車禍之發生，確有過失情事無
    訛，又被害人因本件車禍受傷，與被告之過失駕駛行為顯有
    相當因果關係。綜上所述，本件事證已臻明確，被告犯嫌堪
    以認定。
三、核被告甲○○所為，係犯刑法第284條第1項前段之過失傷害
    罪嫌。本件雙方未達成和解，請酌予量刑。
四、依刑事訴訟法第251條第1項提起公訴。
    此  致
臺灣基隆地方法院
中    華    民    國    98    年    6     月    19    日
                              檢察官  李  明  哲
本件正本證明與原本無異
中    華    民    國    98    年    6     月    25    日
                              書記官  陳  文  榮
附錄本案所犯法條全文：
中華民國刑法第284條
（過失傷害罪）
因過失傷害人者，處6月以下有期徒刑、拘役或5百元以下罰金，
致重傷者，處1年以下有期徒刑、拘役或5百元以下罰金。
從事業務之人，因業務上之過失傷害人者，處 1 年以下有期徒刑
、拘役或1千元以下罰金，致重傷者，處3年以下有期徒刑、拘役
或2千元以下罰金。


司法院資訊處製作；財團法人民間司法改革基金會備份。
